臺灣高等法院臺中分院刑事裁定　　　　 94年度聲再字第256號
再審聲請人
即受判決人　甲○○
上列聲請人因聲請再審案件，對於本院94年度上易字第一二七六
號中華民國九十四年十二月一日確定判決（起訴案號：台灣台中
地方法院檢察署九十四年度偵字第一二九三號、原審案號：台灣
台中地方法院九十四年度易字第一一六七號）聲請再審，本院裁
定如下：
    主  文
再審之聲請駁回。
    理  由
一、聲請意旨如附件聲請書。
二、按刑事訴訟法第四百二十一條所稱就足生影響判決之重要證
    據漏未審酌，須該證據足以影響於原判決事實之認定，並以
    該證據已予提出，而被捨棄不予採用，並未敘明其捨棄之理
    由者為限，如未經於偵查或審判中提出，或判決確定後，始
    發見之證據，判決當時既無從審酌，自不包括在內，經查本
    院九十四年度上易字第一二七六號判決，據卷附車籍作業
    系統查詢認可資料及被告供稱6H－6155號自用小客車係被告
    所有，為被告使用，不曾借予他人使用，連車籍資料亦未曾
    失竊過等情。證人謝清吉於偵查中明確結證：於93年11月
    29日凌晨5時50分許，在臺中市○區○○○路1201號前，見
    二名男子打開位於該處之慧伊公司鐵門，一名男子先出來開
    車，繞約2、3分鐘後，另一名男子背著一黑色袋子打開該車
    後車廂放置物品後，隨即上車離去，當時伊有清楚見到該車
    之車牌號碼、廠牌及顏色分別為6H-6155號、三菱及銀色，
    並於警詢時主動告知警員當時所見車子之車牌號碼、廠牌及
    顏色，並非由警員查明車牌號碼、廠牌、顏色後，供其辨認
    等語，核與其於警訊及原審證述情節一致。慧伊公司確於
    上開時間，遭人破壞公司後門侵入辦公室，竊取上揭財物，
    分別有證人即該公司負責人蔡慧錦、員工李琇瓊於警詢、偵
    查及原審時證述明確。衡之證人謝清吉、蔡慧錦及李琇瓊三
    人與被告素無仇怨，應無挾怨誣指被告行竊之可能。謝清
    吉同時指證所見車號、廠牌、顏色，俱與被告所有上開自用
    小客車特徵相符，又有行車執照及車輛照片在卷可資佐證。
    質之被告既自承其所有車輛未曾失竊或借人使用，而同時偽
    冒他人車號之車牌，懸掛於同廠牌、顏色車輛，其前提又必
    須取得該偽冒對象之車籍資料，始能確保不被警方盤檢察覺
    。故本件行竊者使用與被告所有自用小客車同廠牌、顏色之
    贓車，而懸掛偽造同號碼車牌之可能性，顯然微乎其微。至
    被告辯稱其於上開時間，人在家睡覺，車亦停放在大樓地下
    停車場云云，並無任何佐證。認被告所辯：不曾去過位於臺
    中市○○○路1201號之慧伊公司，上開時間其應該仍在竹南
    鎮住處睡覺，且車輛就停在大樓地下停車場，未曾駛出云云
    ，顯係事後卸責之詞，不足採信，另證人謝清吉於原審雖證
    稱，本件開車之人身高約僅一百六十幾公分，年齡約2、30
    歲，而與被告特徵不符；但證人謝清吉同時已明確證述，竊
    賊有二人，另一人因距離較遠，未看清楚等語。則該證人所
    證上情，並未能排除被告參與上開犯行，業於理由中敘述綦
    詳，核無不當。況聲請人於偵查及原審暨本院該案審理時並
    未聲請傳訊證人魏正堂、許文銓、劉蘇玉英、劉秀娥、劉秀
    枝等人，且本件案發迄令已一年多，證人魏正堂、許文銓豈
    會記得聲請人之自小客車案發當日清晨六時許是停在何處，
    聲請人是否在早餐店用餐，聲請人於案發前一日是否曾載證
    人劉蘇玊英、劉秀娥、劉秀枝等至造橋天賜佛院遊玩，與聲
    請人是否為本件竊盜罪行究屬二事，另測謊鑑定常受個人身
    心等狀況影響，結果因人而異，所得結果僅供法院參酌，核
    聲請人上述與刑事訴訟法第四百二十一條所定足生影響於判
    決之重要證據漏未審酌不合，亦與刑事訴訟法第四百二十條
    第一項所定之再審事由無一相符，核無再審理由，應予駁回
    。
三、據上論斷，應依刑事訴訟法第四百三十四條第一項裁定如主
    文。
中　　華　　民　　國　　94　　年　　12 　月　30     　日
            刑事第九庭  審判長法  官  康  應  龍
                              法  官  趙  春  碧
                              法  官  張  國  忠
上列正本證明與原本無異。
不得抗告。
                              書記官  姚  錫  鈞
中　　華　　民　　國　　94　　年　　12 　月　30   　　日
                                                      Ａ
